臺灣桃園地方法院刑事判決
111年度審交易字第205號
公  訴  人  臺灣桃園地方檢察署檢察官
被      告  趙一凡



上列被告因公共危險案件，經檢察官提起公訴（111年度偵字第1
2421號），被告於本院準備程序進行中，就被訴事實為有罪之陳
述，經本院告知簡式審判程序意旨，並聽取當事人之意見後，裁
定依簡式審判程序審理，判決如下：
    主  文
趙一凡吐氣所含酒精濃度達每公升零點二五毫克以上而駕駛動力
交通工具，處有期徒刑陸月，併科罰金新臺幣貳萬元，有期徒刑
如易科罰金，罰金如易服勞役，均以新臺幣壹仟元折算壹日。
    事實及理由
一、犯罪事實：
　　趙一凡自民國111年2月12日上午11、12時許起至同日下午1
    時許止，在其位於桃園市○○區○○路00號之住處內飲用威士忌
    後，明知飲酒吐氣所含酒精濃度達每公升0.25毫克以上，不
    得駕駛動力交通工具，仍旋即騎乘車牌號碼000-0000號普通
    重型機車欲外出買午餐。嗣於同日下午1時41分許，趙一凡
    騎乘上開普通重型機車行經桃園市○○區○○路000號前，因其
    飲酒後注意力及反應力均減弱，不慎與行人黃志仁發生碰撞
    （過失傷害部分未據告訴），嗣經警據報到場處理，並於同
    日下午1時58分許，以酒精濃度測試器測得其吐氣所含酒精
    濃度達每公升0.91毫克，而查悉上情。
二、證據名稱：
  ㈠被告趙一凡分別於警詢、檢察官訊問、本院準備程序及審理 
    中之自白。
  ㈡員警職務報告、桃園市政府警察局交通警察大隊龜山分隊酒
    精測定紀錄表、桃園市政府警察局舉發違反道路交通管理事
    件通知單、道路交通事故現場圖、道路交通事故調查報告表
    ㈠㈡、監視錄影畫面翻拍照片、現場暨車損照片、車輛詳細資
    料報表。
三、論罪科刑：
  ㈠核被告所為，係犯刑法第185條之3第1項第1款之吐氣所含酒
    精濃度達每公升0.25毫克以上而駕駛動力交通工具罪。
  ㈡依照司法院釋字第775號解釋意旨及刑事訴訟法第161條第1項
    規定，被告構成累犯之事實及應加重其刑之事項，均應由檢
    察官主張並具體指出證明之方法後，經法院踐行調查、辯論
    程序，方得作為論以累犯及是否加重其刑之裁判基礎；至卷
    附之被告前案紀錄表，係司法機關相關人員依憑原始資料所
    輸入之前案紀錄，僅提供法官便於瞭解本案與他案是否構成
    同一性或單一性之關聯、被告有無在監在押情狀等情事之用
    ，並非被告前案徒刑執行完畢之原始資料或其影本，若檢察
    官單純空泛提出被告前案紀錄表，尚難認就被告構成累犯事
    實已具體指出證明方法（最高法院110年度台上大字第5660
    號裁定意旨參照）。查本案準備程序時，檢察官並未就被告
    構成累犯之事實及應加重其刑之事項具體指出證明之方法，
    就被告是否構成累犯及應否加重其刑等事項，遍查卷內僅有
    臺灣高等法院被告前案紀錄表，參諸上開裁定意旨，基於我
    國刑事審判程序採取改良式當事人進行主義之精神，以及刑
    事訴訟法第163條第2項規定法院應依職權調查之事項，依目
    的性限縮解釋，應以利益於被告之事項為限。準此，本院自
    無從僅憑卷附之臺灣高等法院被告前案紀錄表，逕依職權認
    定被告於本案構成累犯，併此敘明。
  ㈢爰審酌酒醉駕車致車毀人亡之媒體報導時有所聞，各級政府
    機關對酒後嚴禁駕車一節復迭經宣導，詎被告仍不知警惕，
    漠視法律禁令，再犯本件之罪，且測得吐氣所含酒精濃度達
    每公升0.91毫克，所為甚值非議，雖被告犯後始終坦承犯行
    ，態度尚可，惟斟酌其前次於108年、109年間之飲酒駕車犯
    行，分別經判處有期徒刑2月、3月確定，並執行完畢；另於
    110年間因飲酒駕車犯行，經判處有期徒刑4月，並業於110
    年11月5日確定之素行不佳，兼衡以被告之生活及經濟狀況
    、年紀及智識程度等一切情狀，量處如主文所示之刑，並諭
    知易科罰金之折算標準。
四、應依刑事訴訟法第273條之1第1項、第299條第1項前段、第3
    10條之2、第454條第1項，刑法第185條之3第1項第1款、第4
    1條第1項前段、第42條第3 項前段，刑法施行法第1條之1第
    1項，判決如主文。
五、如不服本判決應於收受判決後20日內向本院提出上訴書狀，
    並應敘述具體理由。其未敘述上訴理由者，應於上訴期間屆
    滿後20日內向本院補提理由書（均須按他造當事人之人數附
    繕本）「切勿逕送上級法院」。
本案由檢察官楊挺宏提起公訴，經檢察官李孟亭到庭執行職務。
中　　華　　民　　國　　111 　年　　7 　　月　　15　　日
                  刑事審查庭  法　官　李雅雯
以上正本證明與原本無異。
如不服本判決應於收受判決後20日內向本院提出上訴書狀，並應
敘述具體理由。其未敘述上訴理由者，應於上訴期間屆滿後20日
內向本院補提理由書（均須按他造當事人之人數附繕本）「切勿
逕送上級法院」。
                              書記官　沈詩婷
中　　華　　民　　國　　111 　年　　7 　　月　　18　　日
附錄本案論罪科刑法條：
中華民國刑法第185條之3
駕駛動力交通工具而有下列情形之一者，處3年以下有期徒刑，
得併科30萬元以下罰金：
一、吐氣所含酒精濃度達每公升零點二五毫克或血液中酒精濃度
     達百分之零點零五以上。
二、有前款以外之其他情事足認服用酒類或其他相類之物，致不
     能安全駕駛。
三、服用毒品、麻醉藥品或其他相類之物，致不能安全駕駛。
因而致人於死者，處3年以上10年以下有期徒刑，得併科2百萬元
以下罰金；致重傷者，處1年以上7年以下有期徒刑，得併科1百
萬元以下罰金。
曾犯本條或陸海空軍刑法第54條之罪，經有罪判決確定或經緩起
訴處分確定，於十年內再犯第1項之罪因而致人於死者，處無期
徒刑或5年以上有期徒刑，得併科3百萬元以下罰金；致重傷者，
處3年以上10年以下有期徒刑，得併科2百萬元以下罰金。